【裁判字號】    92,易,1289
【裁判日期】    921031
【裁判案由】    妨害公務
【裁判全文】
臺灣高雄地方法院刑事判決                        九十二年度易字第一二八九號
    公  訴  人  臺灣高雄地方法院檢察署檢察官
    被      告  甲○○
右列被告因妨害公務案件，經檢察官提起公訴（九十二年度偵字第三三七六號），本
院判決如左：
    主  文
甲○○對於公務員依法執行職務時，施強暴，處有期徒刑肆月，如易科罰金，以參佰
元折算壹日。又於公務員依法執行職務時，當場侮辱，處有期徒刑參月，如易科罰金
，以參佰元折算壹日。應執行有期徒刑陸月，如易科罰金，以參佰元折算壹日。
    事  實
一、甲○○於民國九十二年二月七日零時三十分許，在高雄市三民區○○○路與南華
    路口欲等待統聯客運搭車北上，因行路不穩，形跡可疑，適有高雄市政府警察局
    保安大隊著警察制服之員警乙○○、李俊宏正於該處執行巡邏勤務，而欲盤查核
    對其身分時，甲○○竟於公務員依法執行職務時，當場以「你們這些警察都是豬
    頭、混蛋、他媽的Ｂ」等語侮辱乙○○、李俊宏，嗣因雙方僵持不下，經高雄市
    政府警察局三民第一分局長明派出所員警蔡明德、陳智仁前來支援，將甲○○帶
    回長明派出所訊問時，甲○○仍接續大聲咆哮：「你們這些警察全是王八蛋、豬
    頭、混蛋、他媽的Ｂ」等語，而當場侮辱派出所內依法對之執行職務之員警蔡明
    德、陳智仁等人；嗣因執行職務之員警蔡明德、陳智仁等人欲將甲○○由原座位
    移置他處時，於警員蔡明德欲拉甲○○移動之際，甲○○竟基於妨害公務之故意
    ，順勢以推擠之強暴方法，將執行職務之員警蔡明德推倒在地，致蔡明德受有左
    腳踝骨折之傷害（傷害部分未經告訴）。
二、案經高雄市政府警察局三民第一分局移送臺灣高雄地方法院檢察署檢察官偵查起
    訴。
    理  由
一、訊之被告甲○○固不否認飲酒後於右揭時地向執行職務之員警口出王八蛋、豬頭
    、混蛋、他媽的Ｂ等語，惟矢口否認有妨害公務之犯行，辯稱：伊喝醉酒，被警
    員帶入長明派出所以手銬固定於座位上，如何能將員警蔡明德推倒在地云云。惟
    查：右揭犯罪事實，業據證人即執行職務之員警乙○○、李俊宏、蔡明德、陳智
    仁到庭證述綦詳（見本院卷第一九、二○、六六頁），且本院當庭勘驗被告被帶
    回長明派出所之現場錄影帶得知，被告被帶至長明派出所於警員欲查證其身分時
    ，不但拒絕提供，還不時口出上開侮辱言詞，對於警員向其詢問之事項，亦能正
    常回答，其神智尚屬清醒，而證人即警員蔡明德係在眾多員警將被告由座位拉起
    時，因被告並不配合，故蔡明德始再行加入拉被告之列，而於被告向前移動之際
    ，被告突然推擠蔡明德往前倒地，而其旁之警員則一再責問被告為何將蔡明德推
    倒等情，有本院九十二年十月十七日審判筆錄在卷可稽，足認員警蔡明德確係因
    被告之推擠而倒地一節，應屬真實。而員警蔡明德倒地後，經送高雄醫學大學附
    設中和紀念醫院急診，經診斷受有左踝骨折之傷勢，亦有該院出具之診斷證明書
    一紙附卷可稽（詳警卷第九頁），是被告辯稱伊無妨害公務犯行云云，自不足採
    。從而本件事證明確，被告犯行洵堪認定。
二、核被告所為，係犯刑法第一百三十五條第一項之妨害公務罪及同法第一百四十條
    第一項侮辱公務員罪。被告先後以「豬頭、混蛋、他媽的Ｂ」等語侮辱依法執行
    職務之員警乙○○、李俊宏及長明派出所內之員警，係基於同一侮辱公務員罪犯
    意下之接續行為，僅係侵害一個法益，應只論以一罪。又被告所犯上開二罪間，
    犯意各別，罪名不同，應分論併罰。公訴人認兩罪間有方法、結果之牽連關係，
    應依刑法五十五條之規定，從一重處斷，尚有誤會。爰審酌被告為陸軍上校退伍
    ，此經被告以書狀陳明在卷（本院卷第七一頁），自具相當之智識，惟其飲酒後
    不知節制，動輒辱罵依法執行職務之員警，並對依法執行職務之員警施強暴，行
    為殊難可取，惟念其並無故意犯罪之前科，有卷附臺灣高等法院被告全國前案紀
    錄表足憑，且犯後於本院審理坦承已知錯誤等語（詳本院卷第六七頁）及本案犯
    罪情節尚非嚴重等一切情節，分別量處如主文所示之刑，並定其應執行之刑，另
    均諭知易科罰金之折算標準，以示懲戒。
據上論斷，應依刑事訴訟法第二百九十九條第一項前段，刑法第一百三十五條第一項
、第一百四十條第一項、第四十一條第一項前段、第五十一條第五款，罰金罰鍰提高
標準條例第一條前段、第二條，判決如主文。
本案經檢察官丙○○到庭執行職務。
中    華    民    國    九十二    年      十      月      三十一      日
                                  臺灣高雄地方法院刑事第九庭
                                      審判長法  官    陳樹村
                                            法  官    吳俊龍
                                            法  官    吳為平
右正本證明與原本無異。
如不服本判決，應於判決送達後十日內，向本院提出上訴狀。
                                            書記官    曾秀鳳
中    華    民    國    九十二    年      十一    月          三      日
附錄論罪科刑法條：
中華民國刑法第一百三十五條第一項
對於公務員依法執行職務時，施強暴脅迫者，處三年以下有期徒刑、拘役或三百元以
下罰金。
中華民國刑法第一百四十條第一項
於公務員依法執行職務時，當場侮辱，或對於其依法執行之職務公然侮辱者，處六月
以下有期徒刑、拘役或一百元以下罰金。


司法院資訊處製作；財團法人民間司法改革基金會備份。
